# 是否确认递延所得税负债

提问人：点滴 ha 时间：2022-12-09 13:03:33
B公司和C公司属于国有全资A公司的子公司；
B公司对D公司账面长投成本 16 亿元（持股10%）， 2021 年末，D公司净资产为 17 亿元。
2022 年，根据划拨文件，B公司将持有的D公司全部股权无偿划转给C公司，划拨文件规定以D公司 2021 年末净资产为 17 亿元作为划转金额。
A公司账务处理：
借：长投-C公司 17
贷： 长投-B公司 17
B公司账务处理：
借：资本公司 16
贷：长投-D公司 16
C公司账务处理：
借：长投-D公司 17
贷：资本公积 17
请问，C公司账面确认的长投 17 亿元与该股权 16 亿元的投资成本（B公司初始投资时支付的）之间的差异需要确认递延所得税负债吗？

回答人：chenyiwei
此问题取决于无偿划转的股权投资（C对D的股权投资）的计税基础如何确定。如果采用特殊性税务处理，保持划出方的原计税基础，则账面价值大于计税基础，但如果在可预见的未来不会处置或清算D公司，则也可以不确认递延所得税负债。